臺灣板橋地方法院刑事判決　　　　　　　 94年度易字第211號
　　公　訴　人　臺灣板橋地方法院檢察署檢察官
　　被　　　告　丁○○
　　　　　　　　　　　　國民
　　　　　　　　丙○○
　　　　　　　　　　　　國民
上列被告等因傷害等案件，經檢察官提起公訴（93年度偵字第99
00號、94年度偵字第371 號號），本院判決如下：
    主  文
丁○○以加害生命及身體之事，恐嚇他人致生危害於安全，處拘
役伍拾日，如易科罰金，以參佰元折算壹日；又損壞他人攤車壹
台、挫冰機貳具、冰料伍桶及醬料伍罐，及致令他人保力龍大碗
壹袋及保力龍盤子壹袋不堪用，足以生損害於他人，處拘役伍拾
日，如易科罰金，以參佰元折算壹日；應執行拘役玖拾日，如易
科罰金，以參佰元折算壹日。
丙○○共同傷害人之身體，處有期徒刑陸月，如易科罰金，以參
佰元折算壹日。
林金鍊被訴傷害部分無罪。
丙○○被訴恐嚇部分無罪。
    事  實
一、緣丁○○向甲○○之母戊○○承租攤位，因租約到期，戊○○無意續約，兩人為退還押金問題發生糾紛，丁○○之弟丙○○遂於民國92年10月22日晚間11時許，前往甲○○開設位
    於臺北縣永和市○○路149 號1 樓之冰店內，向戊○○質問
    為何僅退還押金5 萬元及將丁○○之前承租之攤位出租他人
    ? 嗣後丙○○又與姓名年籍不詳綽號「阿中」及另1 名姓名
    年籍不詳之成年男子前往冰店，適逢甲○○自外返回，丙○○乃與甲○○為攤位出租之事，雙方言語不合，丙○○遂與
    一同前往之「阿中」及姓名年籍不詳男子，共同以徒手毆打
    甲○○，甲○○之兄呂鎮洲見狀欲搭救甲○○時，原在店外
    觀看之丁○○遂進入店內將呂鎮洲架開，並基於恐嚇之犯意
    ，向冰店員工己○○稱若敢搭救甲○○，要請己○○吃「土
    豆」，以加害生命、身體之事恐嚇己○○，致生危害己○○
    之安全；後丁○○、丙○○等人旋即離開現場。數分鐘後，
    丙○○再次與綽號「阿中」及2 名姓名年籍不詳之成年男子
    ，持鋁製球棒進入店內，再次毆擊甲○○頭部及身體多處，
    致甲○○受有頭部外傷合併臉部及頭部多處挫傷、淤青及擦
    傷、四肢多處淤、擦傷之傷害（含右肩及右踝傷害併行動不
    良），而丁○○則在店外觀看。於離去時，丁○○復基於毀
    損之犯意，打翻甲○○所有之攤車1 台，損壞攤車腳座及其
    上之挫冰機2 台、冰料5 桶及醬料5 罐，及致令保力龍大碗
    1 袋及保力龍盤子1 袋不堪用，足以生損害於甲○○。
二、案經甲○○告訴由臺北縣政府警察局中和分局報請臺灣板橋
    地方法院檢察署檢察官偵查起訴。
    理  由
壹、程序方面
    按被告以外之人於審判外之言詞或書面陳述，除法律有規定
    者外，不得作為證據，惟被告以外之人於偵查中向檢察官所
    為之陳述，除顯有不可信之情況者外，得為證據，刑事訴訟
    法第159 條、第159 條之1 第2 項定有明文。查證人戊○○
    、呂鎮洲、乙○○及己○○於檢察官偵查中所為之陳述，並
    未受到不當之心理壓迫，且經其具結在卷，無顯有不可信之
    情況，是該證人於檢察官偵查中所為之陳述，得為證據，合
    先敘明。
貳、實體方面
甲、被告丁○○部分
一、有罪部分
  (一)恐嚇部分
    訊據被告丁○○雖坦承於丙○○第一次徒手毆打甲○○時，
    見呂鎮洲欲搭救甲○○，遂進入店內架開阻擋呂鎮洲，惟矢
    口否認有恐嚇另一名員工己○○等情，其辯稱：我沒有講恐
    嚇的話，當天我沒有出手。關於恐嚇，我跟戴先生沒有利害
    關係，這是欲加之罪，‧‧。己○○不是事主，我沒有必要
    恐嚇他云云，惟前揭犯罪事實，業據被害人己○○於偵查中
    指述綦詳：「（問：丁○○有無恐嚇你？）他說如果我要幫
    忙的話，要請我吃土豆，這是第一次講的。第二次我站在裡
    面，我沒有出去。」「（問：你聽到他講這些恐嚇的話時是
    否會感到害怕？）會。」等語，並於本院審理中到庭證述：
    「當時我在店裡面，看到一群人走進來，有丙○○帶3 、4
    個人進來，不確定幾個，掛著甲○○，走出去拉人時，丙○○的哥哥就走過來說如果我要去幫忙的話，就要請我吃土豆
    。然後，我就站在後面看，‧‧」等語，亦經其具結在卷，
    且與證人呂鎮洲、乙○○於本院審理中所稱：「（問：你在
    警局有說，己○○有跟你講他被恐嚇？）我問己○○你怎麼
    沒有去阻止，他說他們要請我吃子彈，我怎麼敢去。」、「
    （問：是否聽到有人恐嚇己○○？）是事後聽己○○說才知
    道，因為他們心生恐懼。他說有人要請他吃土豆，他才不敢
    去打」等語，互核相符。則己○○之證詞，堪信其屬真實。
    被告丁○○以加害他人生命、身體之事恐嚇己○○之犯罪事
    實，足堪認定。
  (二)毀損部分
    按刑法第354 條毀損器物罪中所謂「毀棄」，乃消滅物之存
    在，使物永久喪失存在（即銷毀）、或非消滅物之存在，而
    使他人永久喪失對物之持有（即廢棄）之行為；所謂「損壞
    」，係指損害破壞，使物之外型發生重大變化，並減低物之
    可用性；所謂致令不堪用，係指使物品喪失特定目的之效用
    的一切行為。雖被告於警詢、偵查及本院審理中否認有毀損
    故意，辯稱：「不是故意推倒，是地方比較窄，不小心弄倒
    」云云，惟查前揭毀損之犯罪事實，有證人戊○○於審判中
    之證詞：「‧‧，我跪著求他們不要再打，他們才跑出去，
    丁○○要出去時，還把我們的冰攤用力推倒，壞了」等語，
    另有證人呂鎮洲於檢察官偵查中證述：「‧‧，丁○○在外
    面看，打完後，離開時就順手將攤子推出去」等語，與告訴
    人之指述相符，並經其具結在卷，亦有現場照片14幀附卷可
    稽，而參酌被害人甲○○於本院審理中所陳：「挫冰機是固
    定在攤車上，攤車被推倒後，底座裂掉，不能固定，固定的
    馬達也裂掉，挫冰的話馬達會飛出去，等於是壞掉，塑膠的
    那台也壞了，不能修了，所以二台都壞掉了，沒有修的價值
    。」、「碗盤是保力龍的，沾到土後就不能洗，能洗的我們
    都洗了，大碗和盤子各一袋，就是事後丟掉」、「（問：冰
    料總共打壞多少？）冰料五桶，旁邊還有醬料五罐，也裂了
    ，不能用」、「（問：攤車有壞？）腳座壞了，不能推，沒
    有去修，現在是在攤車下面墊磚頭，變成一個桌子，原來的
    功能已經沒有了，變成擺東西的地方」等語，該挫冰機、攤
    車及冰料、醬料桶罐，雖外型尚未消滅，惟外型已遭損害破
    壞，亦已失去挫冰、固定挫冰機及裝盛冰料之功能，應屬損
    壞；而保力龍碗盤沾土之後無法清洗，雖無外型之破損，但
    已無法用以裝盛食物，應屬致令不堪用，均足生損害於甲○○，是被告丁○○毀損部分犯行，亦足堪認定。
二、無罪部分：共同傷害部分
  (一)公訴意旨另以丁○○與甲○○之母戊○○因承租攤位糾紛，
    丁○○竟基於傷害之犯意聯絡，與其弟丙○○共謀傷害甲○○，並就傷害犯行有行為分擔，而涉犯刑法第277 條第1 項
    之傷害罪嫌。
  (二)按犯罪事實應依證據認定之，無證據不得認定犯罪事實。且
    檢察官就被告犯罪事實，應負舉證責任，並指出證明之方法
    。又不能證明被告犯罪者，應諭知無罪之判決，刑事訴訟法
    第154 條第2 項、第161 條第1 項、第301 條第1 項分別定
    有明文。所謂證據，係指足以認定被告確有犯罪行為之積極
    證據而言，該項證據自須適合於被告犯罪事實之認定，始得
    採為斷罪資料。苟積極證據不足為不利於被告事實之認定時
    ，即應為有利於被告之認定，更不必有何有利之證據（參照
    最高法院29年上字第3015號、30年上字第816 號判例）。
  (三)公訴意旨雖以被告丙○○徒手毆打甲○○，而甲○○之兄呂
    鎮洲見狀欲搭救甲○○，丁○○遂進入店內將呂鎮洲架開，
    及丙○○再次返回店內以鋁製球棒毆擊甲○○時，丁○○在
    店外觀看等情，為認定被告丁○○與丙○○有犯意聯絡之依
    據。惟證人呂鎮洲已於本院審理時到庭證稱：「我當時在發
    生事故的第6 個攤位，我在賣飲料，我看到我媽在尖叫，我
    看到甲○○被丙○○打，1 個人勒他脖子。另外有2 個人，
    1 個在擋乙○○，1 個在擋己○○。然後，我就把丙○○整
    個拎下來，丁○○就馬上把我弄在地上，這是第一次打人時
    。我拿起磚塊叫丁○○放手，不然我要打他，他才把我放掉
    ，我把他們全部推開，我就走出去報警，報警回來時，我弟
    弟已經昏迷不醒，因為後來又來打一次。」等語，另證人乙○○亦於本院審理時到庭證稱：「‧‧丙○○就帶2 個人打
    甲○○，我和戊○○只能擋1 個高胖的人，對方打頭，甲○○擋，後來呂鎮洲進來抓住丙○○，丁○○進來抓住呂鎮洲
    ，其實真正打人的是丙○○，丁○○只是和呂鎮洲有拉扯，
    互相架開，沒有在打。‧‧」、「（問：丁○○到底有無進
    去打人？）從頭到尾，動手的都是丙○○，我沒有看到丁○○動手打甲○○。」、「（問：有無看到丁○○帶人去現場
    ，帶去的人也有打？）丁○○沒有帶人進來，是丙○○帶人
    進來。」、「（問：提示調查卷第44頁，你說丁○○又帶6
    人返回店內，有何意見？）我看到1 個胖的人拿球棒進來交
    給丙○○，丁○○有叫人來，但沒有真正進到店裡。」等語
    ，可知丁○○並無共同參與毆打甲○○之犯行，此外復查無
    其他積極證據，足資證明被告丁○○就傷害部分與丙○○有
    犯意聯絡，自屬不能證明被告林金鍊傷害犯行，既無從為被
    告林金鍊傷害部分有罪之確信，即應依法就此部分為被告丁○○無罪之諭知。
乙、被告丙○○部分
一、有罪部分：共同傷害部分
    被告丙○○進入甲○○店內毆打甲○○之犯罪事實，業經被
    害人甲○○指述在卷，並有證人戊○○、呂鎮洲、乙○○、
    己○○於本院審理中所為之證詞在卷供憑，核與被告丙○○
    於本院審理中坦承傷害甲○○之自白相符，且有天主教耕莘
    醫院永和分院92年10月23日乙種診斷證明書1 紙、國立臺灣
    大學醫學院附設醫院92年12月1 日診斷證明書1 紙、台北市
    立仁愛醫院92年11月3 日驗傷診斷書1 紙在卷供參，是被告
    丙○○傷害被害人甲○○部分，足堪認定。雖丙○○否認與
    綽號「阿中」及另一名姓名年籍不詳之成年男子共同為之，
    惟查此部份犯罪事實，亦經上揭證人證述在卷，故被告丙○○之辯詞，尚不足採。
二、無罪部分：恐嚇部分
  (一)公訴意旨另以丙○○於92年10月22日下午11時許，前往呂昆
    開設位於臺北縣永和市○○路149 號1 樓（起訴書誤載為14
    9 巷）之冰店內，向甲○○稱不能把丁○○之前承租予丁○○之攤位出租他人，否則其經營之攤位亦將無法租出等語，
    以加害財產之事恐嚇甲○○，致生危害於甲○○之安全，而
    涉犯刑法第305 條之恐嚇安全罪嫌。
  (二)按犯罪事實應依證據認定之，無證據不得認定犯罪事實。且
    檢察官就被告犯罪事實，應負舉證責任，並指出證明之方法
    。又不能證明被告犯罪者，應諭知無罪之判決，已同前述，
    公訴意旨雖以被害人甲○○之指述，為認定丙○○有恐嚇故
    意及行為之依據，惟被害人甲○○於本院審理中所提理由狀
    中，已敘明「恐嚇之語，於之前的協調會後，即已告知被害
    人，並非於當日才行恐嚇之實」等語，且證人戊○○於本院
    審理中到庭證述：「那天的情形，經過不到一個月，我看到
    他們攤位推來推去，我就問他太太，有無找到攤位，如果沒
    有的話，我這邊暫時讓他們擺，天黑時，丙○○騎腳踏車來
    ，我那天把攤位租給賣寵物衣服的攤販，丙○○叫寵物衣服
    攤販不能擺，他要擺。寵物衣服攤販就打電話給我，說有人
    恐嚇，丙○○說不是針對寵物衣服攤販，是針對我。我勸他
    不要這樣。他總共來三次，第二次來，我兒子甲○○剛回來
    ，丙○○和甲○○講，丙○○就用煙蒂丟甲○○，外面的一
    個人和丙○○一起來的叫「阿中」，就進來一起打甲○○，
    ‧‧。」等語，足見當日丙○○第一次進入冰店，所稱要求
    攤位不得出租他人等語，係向戊○○為之，並非向被害人甲○○為之，又別無其他積極證據足證被告丙○○與被告丁○○就恐嚇部分，有犯意之聯絡與行為之分擔，被告丙○○此
    部份之恐嚇犯行自屬不能證明，既無從為被告丙○○有罪之
    確信，即應依法就此部分為被告丙○○無罪之諭知。
參、論罪科刑
    核被告丁○○所為，係犯刑法第354 條之毀損器物罪、第30
    5 條之恐嚇危害安全罪。被告丙○○所為，係犯刑法第277
    條第1 項之普通傷害罪。被告丙○○與綽號「阿中」之成年
    男子及另一名姓名年籍不詳之成年男子間，就上開普通傷害
    犯行，有犯意之聯絡及行為之分擔，應依共同正犯規定論處
    。被告丁○○所犯毀損罪及恐嚇危害安全罪二罪間，犯意各
    別，行為互殊，罪名有異，應予以分論併罰。爰審酌被告等
    僅因房屋租賃之細故而傷害及恐嚇他人，另參酌被告丙○○
    徒手毆打甲○○離去後，竟再次返回現場尋仇並持鋁製棒球
    棍毆擊甲○○，手段暴戾，又犯罪後迄今已隔年餘，尚未與
    被害人達成任何和解，犯後態度不佳，暨犯罪之目的及所生
    危害等一切情狀，分別量處如主文所示之刑，並均諭知易科
    罰金之折算標準，及就被告林金鍊部分定其應執行之刑，以
    資懲儆。
據上論斷，應依刑事訴訟法第299 條第1 項前段、第301 條第1
項，刑法第28條、第277 條第1 項、第305 條、第354 條、第51
條第6 款、第41條第1 項前段，罰金罰鍰提高標準條例第1 條前
段、第2 條，判決如主文。
本案經檢察官陳鴻濤到庭執行職務。
中　　華　　民　　國　　94　　年　　6 　　月　　17　　日
                              臺灣板橋地方法院刑事第九庭
                                  審判長法  官 胡堅勤
                                        法  官 李君豪
                                        法  官 王瑜玲
上正本證明與原本無異
如不服本判決應於送達後10日內向本院提出上訴狀
                                        書記官 吳詩琳
中　　華　　民　　國　　94　　年　　6 　　月　　16　　日
附錄本案論罪科刑法條全文
刑法第277 條第1 項
傷害人之身體或健康者，處3 年以下有期徒刑，拘役或1 千元以
下罰金。
犯前項之罪，因而致人於死者，處無期徒或7 年以上有期徒刑；
致重傷者，處3 年以上10年以下有期徒刑。
刑法第305條
以加害生命、身體、自由、名譽、財產之事恐嚇他人，致生危害
於安全者，處2年以下有期徒刑、拘役或3百元以下罰金。
刑法第354條
毀棄、損壞前2 條以外之他人之物或致令不堪用，足以生損害於
公眾或他人者，處2 年以下有期徒刑、拘役或5百元以下罰金。
